臺灣高雄地方法院民事判決　　　　　　　　　　　　九十三年度簡上字第一六六號
　　上　訴　人　丙○○
　　訴訟代理人　己○○
　　被上訴人　　高都汽車股份有限公司
　　法定代理人　乙○○
　　被上訴人　　丁○○
　　被上訴人　　甲○○
　　右三人共同
　　訴訟代理人　戊○○
右當事人間請求損害賠償事件，上訴人對於民國九十三年五月十三日本院高雄簡易庭
九十二年度岡簡字第六七號第一審判決提起上訴，經本院於九十三年十一月十一日言
詞辯論終結，判決如下：
    主      文
上訴駁回。
第二審訴訟費用由上訴人負擔。
    事實及理由
一、上訴人起訴主張：上訴人於民國九十年二月十四日向被上訴人高都汽車股份有限
    公司岡山營業所（下稱高都公司）購買進口CAMRY.LE型，車牌號碼為2S3660之全
    新自用汽車乙輛（下稱系爭車輛），價金為新台幣（下同）九十九萬九千元，於
    同年月十七日交車後，上訴人發現行駛中有車身晃動之現象，遂於同年三月六日
    將系爭車輛送回原廠檢修，而由被上訴人高都公司之員工即被上訴人林瑞榮指派
    同為被上訴人高都公司之員工即被上訴人丁○○以試車為由將系爭車輛以高速行
    駛，途中行駛某段維修路面，竟未減速而撞擊到車輛之駕駛底盤，致肇生如變速
    箱、工字樑等相關重要零件損毀，產生更多之抖動、晃動及轉向異常等情事，而
    此項損害既由被上訴人高都公司之受僱人即被上訴人丁○○所為，而丁○○又係
    被上訴人甲○○所指派，爰依據侵權行為之法律關係請求被上訴人三人應連帶給
    付上訴人二十萬元。經原審為其敗訴判決後，提起上訴，並於本院聲明：(一)原判
    決廢棄。
    (二)被上訴人應連帶給付上訴人二十萬元，及自起訴狀繕本送達翌日起至清償日止
    ，按週年利率百分之五計算之利息。
二、被上訴人則以：系爭車輛於交車後並無上訴人所稱之車身跳動之瑕疵，至進行檢
    修試駕時，被上訴人丁○○固有撞及系爭車輛底盤之情事，然事後經多次檢測，
    均認系爭車輛無上訴人所述之損害及瑕疵，況被上訴人高都公司為服務客戶並為
    上訴人更換傳動軸、避震器、引擎腳左前下控制臂、右前懸吊下臂等，亦已修復
    完成，上訴人並已與被上訴人高都公司達成此次損害之協議，上訴人不應再主張
    損害賠償。並聲明：上訴駁回。
三、兩造不爭執之事項：
    1.九十年三月六日上訴人將系爭車輛送回原廠檢修，惟被上訴人丁○○於試車時
      ，行經維修路段不慎撞擊系爭車輛之駕駛底盤，上訴人認致原有跳動之異常原
      因加劇，乃依賣賣契約瑕疵擔保之法律關係提起預備合併之訴，對被上訴人高
      都公司主張解除契約返還價金或請求減少價金，而各該訴訟業已駁回確定之事
      實，業經原審調閱本院九十一年訴字第五一二號卷宗審認無訛（此一訴訟事件
      下稱前案）。九十年三月六日由被上訴人高都公司為被上訴人更換傳動軸乙組
      ，復於九十年三月二十六日經由消費者基金會台南分會汽車委員吳宗霖之協調
      ，為上訴人進行四輪定位校正、更換避震器總成、延長變速箱保固至三年或七
      萬公里。
    2.上訴人嗣後又向高雄縣殷茂乾消保官申訴，而送由車輛瑕疵鑑定委員會鑑定，
      該委員會九十年十一月九日之鑑定報告書以「一、變速箱（傳動系統）起步及
      後退偶而會有聲響，並非每次都有。二、方向機（轉向系統）三十至四十公里
      時方向盤有小抖動是前輪輪胎定位問題。三、其他：都正常無瑕疵。」。而系
      爭車輛經被上訴人多次維修，上訴人又於九十一年三月二十六日向消費者基金
      會南區分會申訴，經該汽車委員會委員測試後，認為車況正常。
    3.被上訴人復在上訴人推薦之國立中山大學機電系教授劉崇富見證下，為系爭車
      輛更換左前下控制臂、引擎腳四個。兩造於嗣後並於九十一年六月七日定立協
      議書，而該協議書係包含本件損害。系爭車輛再送請高雄市汽車商業同業公會
      鑑定後，認為系爭車輛並無上訴人主張之瑕疵。
四、兩造爭執之要點：
    上訴人得否主張被上訴人三人應負連帶賠償責任？系爭車輛有無上訴人所指稱之
    損害？損害是否已修復而回復原狀？
五、
  (一)按因故意或過失，不法侵害他人之權利者，負損害賠償責任。民法第一百八十四
    條第一項前段定有明文。又受僱人因執行職務，不法侵害他人之權利者，由僱用
    人與行為人連帶負損害賠償責任。同法第一百八十八條定有明文。經查，本件被
    上訴人丁○○及甲○○固均為被上訴人高都公司之受僱人，然被上訴人甲○○與
    丁○○為同事，丁○○並非甲○○所僱用之人，而本件上訴人乃主張係因被上訴
    人丁○○之過失致導致試車時損害上訴人所有之系爭車輛，然被上訴人甲○○並
    非被上訴人丁○○之雇主，僅係業務上有上下屬之關係，並無受僱人與僱用人之
    關係，故縱被上訴人丁○○因試車損害系爭車輛，上訴人亦不得主張被上訴人甲
    ○○應負連帶損害賠償責任。
  (二)按負損害賠償責任者，除法律令有規定或契約另有訂定外，應回復他方損害發生
    前之原狀。民法第二百十三條定有明文，則損害賠償之方法自以回復原狀為原則
    。又按上訴人主張有利於己之事實者就其事實有舉證之責，民事訴訟法第二百七
    十七條定有明文。而上訴人主張系爭車輛於購入後因察覺使用行駛間有車身異常
    晃動等異狀，經檢修後非但未改善反因被上訴人丁○○試車時，因疏失而擦撞底
    盤，致原有跳動更加異常，而主張造成系爭車輛變速箱、方向機、懸吊系統、煞
    車、引擎各部分零件組有損害，然此為被上訴人所否認，而系爭車輛經被上訴人
    高都公司多次送檢修更換經鑑測認已無瑕疵，均已如前述，則上訴人自應就系爭
    車輛遭被上訴人丁○○損毀部分負舉證之責，然上訴人除一再質疑系爭車輛之異
    常現象，及要求多次鑑測外，均未舉證以明之。況縱經兩造於九十一年六月七日
    定立協議書，約定由被上訴人為系爭車輛更換左前下控制臂（三角架）、引擎腳
    四個（前、後、左、右各一），上訴人亦承諾於接受更換後，如再認為該車有瑕
    疵情形，應檢具證據證明該瑕疵並非可歸責於上訴人之行為，且須在保固期間內
    方可再請求被上訴人高都公司更換零件或維修等情，則該協議雖為被上訴人高都
    公司與上訴人間就本件車損之回復原狀所為之協議，惟並非指上訴人不得再請求
    更換零件或維修，而係在保固期間內於上訴人舉證證明非可歸責於己之事由下始
    可請求，故該協議非係兩造間之所有損害之和解，故該次協議後經由被上訴人高
    都公司更換零件，然若尚有瑕疵，亦須經由上訴人檢附證明係不可歸責於上訴人
    始得再行爭執，而上訴人雖仍一再爭執系爭車輛尚有異常之瑕疵，然經前案於兩
    造會同送請高雄市商業同業公會鑑測後，並無上訴人所指之瑕疵，則縱系爭車輛
    確經被上訴人丁○○之過失造成損害，被上訴人業已修復而回復原狀，依前揭所
    述，被上訴人等已盡其損害賠償之責。而上訴人又未提出其他事證，證明尚有係
    不可歸責於己之瑕疵，一再指稱系爭車輛有可歸責於上訴人丁○○之疏失所造成
    之損害，自屬無據。
六、綜上所述，系爭車輛縱因被上訴人丁○○之過失造成損害，然系爭車輛業經被上
    訴人高都公司賠償損害回復原狀，則上訴人仍指稱系爭車輛仍有損害並要求非應
    負侵權責任者之被上訴人甲○○與被上訴人丁○○及高都公司負侵權行為之損害
    賠償責任，自屬無據。從而，上訴人依侵權行為之法律關係請求被上訴人三人連
    帶二十萬元，及自起訴狀繕本送達翌日起至清償日止，按週年利率百分之五計算
    之利息，為無理由，應予駁回。原審為上訴人敗訴之判決，理由雖有未洽，然結
    論並無不同，上訴意旨指摘原判決不當，求予廢棄改判，為無理由，應予駁回。
七、據上論結，本件上訴為無理由，依民事訴訟法第四百三十六條之一第三項、第四
    百四十九條第二項、第一項、第七十八條，判決如主文。
中　　　華　　　民　　　國　　九十三　　年　　十一　　月　　  二十五　　日
                             臺灣高雄地方法院民事第五庭
                                         審判長法官 陳嘉惠
                                         法      官 秦慧君
                                         法      官 郭慧珊
正本係照原本作成。
本判決不得上訴。
中　　　華　　　民　　　國　　九十三　　年　　 十一 　　月　　 十七 　　日
                                         法院書記官 陳淑女
